臺灣高等法院臺中分院刑事判決　　　　99年度上訴字第2396號
上　訴　人
即　被　告　顏信富
選任辯護人　周平凡　律師
上　訴　人
即　被　告　楊凱民
選任辯護人　陳建良　律師（法律扶助）
上列上訴人因違反槍砲彈藥刀械管制條例案件，不服臺灣彰化地
方法院99年度訴字第481號中華民國99年10月15日第一審判決（
起訴案號：臺灣彰化地方法院檢察署98年度偵字第9284號、9521
號），提起上訴，本院判決如下：
    主  文
上訴駁回。
    事  實
一、顏信富、、楊凱民均明知可發射子彈具有殺傷力之改造手槍
    及具有殺傷力之子彈，分別係槍砲彈藥刀械管制條例第4條
    第1項第1款、第2款所列管之物品，未經中央主管機關許可
    ，不得非法持有、寄藏、出借或轉讓。詎渠等仍分別於下列
    時、地，為下述違反槍砲彈藥刀械管制條例之行為：
  (一)顏信富於民國97年6月間某日，在臺中市某酒店飲酒時，因
    不詳姓名年籍、綽號「阿呆」之成年男性友人缺錢花用，遂
    將：仿FN廠半自動手槍換裝土造金屬槍管具殺傷力之改造手
    槍1支（含彈匣1個，槍枝管制編號：0000000000號；下稱：
    Ａ槍）、仿BERETTA廠92FS型半自動手槍換裝土造金屬槍管
    具殺傷力之改造手槍1支（含彈匣1個，槍枝管制編號：0000
    000000號；下稱：Ｂ槍）【詳如附表編號一之、所示】
    及具有殺傷力之9mm制式子彈12顆、8.9mm±0.5mm非制式子
    彈20顆、9.0mm±0.5mm非制式子彈1顆、7.9mm±0.5mm非制
    式子彈6顆、8.8mm具殺傷力之非制式子彈1顆、8.8mm±0.5m
    m非制式子彈2顆、6.9mm±0.5mm非制式子彈2顆、8.9mm±0.
    5mm非制式子彈4顆【詳如附表編號一之之(1)、之(1)之(甲)
    、之(2)之(甲)、之(3)、之(5)、之(7)之(甲)、編號二之
    之(1)之(甲)、編號六之(1)所示】，暨其他物品【包含：已扣案
    之(甲)不具殺傷力之仿BERETTA廠84型半自動手槍換裝土造金
    屬槍管不具殺傷力之改造手槍1支（含彈匣1個，槍枝管制編
    號：0000000000號；下稱：Ｃ槍）、(乙)不具殺傷力之子彈：
    9mm制式子彈2顆、8.9mm±0.5mm非制式子彈28顆、9.0mm±0
    .5mm非制式子彈9顆、8.9mm±0.5mm非制式子彈2顆、8.9mm
    非制式子彈1顆、8.8mm±0.5mm非制式子彈1顆、(丙)彈匣1個
    、改造槍枝零組件1批（含金屬棒、金屬抓子勾、金屬保險
    鈕、槍管固定鈕、金屬螺絲、金屬插銷、金屬彈簧等物）、
    彈簧3條、火藥1瓶、工業用底火42顆、底火20顆、鑽頭9支
    、(丁)改造槍身2支、彈匣1個、彈簧2條、仿盒式槍槍枝零組
    件1包、(戊)不具殺傷力之子彈：6.9mm±0.5mm非制式子彈8顆
    、7.9mm±0.5mm非制式子彈13顆、8.9mm±0.5mm非制式子彈
    3顆、9.0mm非制式子彈1顆、0.22吋制式子彈1顆、(己)彈簧1
    條、改造槍枝零組件1批、工業用底火28顆、銼刀1支、(庚)不
    具殺傷力之8.9mm±0.5mm非制式子彈4顆（上述(甲)至(庚)均非
    管制零件；並詳如附表編號一之、之(2)、之(1)之(乙)、
    之(2)之(乙)、之(4)、之(6)、之(7)之(乙)、、、、
    、、、；附表編號二之、、、、之(1)之
    (乙)、之(2)、之(3)、之(4)、之(5)；附表編號三之、
    、、；附表編號六之(2)所示）。另包含未扣案而轉讓
    予田存修之8.9mm±0.5mm非制式子彈3顆】，以新臺幣（下
    同）6萬元之價格，出售予顏信富，顏信富旋自該時、地起
    ，未經許可，非法持有上開具有殺傷力之改造手槍及子彈，
    並將該等槍枝、子彈藏放在其位於彰化縣員林鎮○○路124
    號、彰化縣員林鎮○○路○段242號、彰化縣大村鄉擺塘村
    擺塘巷17之37號等住處。
  (二)顏信富於98年8月間，因知悉友人陳祐群（此部分犯行，業
    據原審判決有罪確定）在彰化縣員林鎮○○路「貓頭鷹PUB
    」遭徐正祐夥同其他姓名年籍不詳之人毆打（陳祐群未提出
    傷害告訴），而陳祐群心有未甘。詎顏信富得悉此事，竟基
    於出借上開具有殺傷力之Ａ槍（槍枝管制編號：0000000000
    號）予陳祐群防身助勢之犯意，以其所有之門號0000-00000
    0號行動電話與陳祐群所持用之門號0000-000000號行動電話
    聯繫後，於同年8月20日19時許，在彰化縣大村鄉○○路旁
    某小吃攤，將上揭Ａ槍出借予陳祐群持有之。陳祐群旋自該
    時、地起，未經許可，非法持有上開具有殺傷力之改造手槍
    （Ａ槍），且因陳祐群不敢使用該槍枝，也不敢攜槍回家，
    遂將Ａ槍藏放在不知情之友人唐韻如位於彰化縣員林鎮崙雅
    里崙雅巷15之6號之租屋處。嗣於同年8月25日顏信富欲索回
    Ａ槍，乃於同日以門號0000-000000號行動電話撥打陳祐群
    所使用之門號0000-000000號行動電話，聯繫返還槍枝事宜
    ，陳祐群乃自唐韻如租屋處取出Ａ槍，並帶至彰化縣員林鎮
    「復興釣蝦場」交還給顏信富。
  (三)顏信富於98年9月1日19時許，在彰化縣大村鄉○○路旁某小
    吃攤與友人楊凱民閒聊時，為分散槍枝藏放地點，於是將上
    開具有殺傷力之Ａ槍（槍枝管制編號：0000000000號）放置
    在1個黑色手提袋內交予楊凱民代為保管。詎楊凱民明知該
    手提袋內係放置具有殺傷力之Ａ槍，仍答應代為寄藏保管而
    收受之，並藏放在自己位於彰化縣社頭鄉○○村○路巷4之1
    號住處客廳桌子之抽屜內。嗣於同年9月20日18時51分許，
    顏信富因聽聞仇家有尋釁動作、情況緊急，乃以其所使用之
    門號0000-000000號行動電話撥打楊凱民所使用之門號0000-
    000000號行動電話，聯繫取回該Ａ槍事宜後，並前往楊凱民
    住處將Ａ槍取走以防身。
  (四)顏信富之表哥田存修（此部分犯行業據原審判決有罪確定）
    於98年9月上旬某日，因友人李易修（此部分犯行業據原審
    判決有罪確定）向其詢問有無購買子彈之管道，田存修因知
    悉顏信富有管道可取得子彈，遂於同年9月3日16時9分許，
    以市話00-00000000號電話撥打顏信富所使用之門號0000-00
    0000號行動電話，向顏信富詢問是否有可供BERETTA手槍使
    用之子彈，並與顏信富相約在同日晚間在彰化縣員林鎮附近
    碰面，田存修旋於同日16時13分許，以上開市話00-0000000
    0號電話撥打李易修所使用之門號0000-000000號行動電話，
    告知李易修有關其與顏信富聯繫子彈乙事，於同日18時31分
    許，田存修以門號0000-000000號行動電話聯絡顏信富之門
    號0000-000000號行動電話，雙方確認碰面時間及地點後，
    顏信富遂基於無償轉讓子彈之犯意，於同日20時52分許，前
    往彰化縣大村鄉○○路附近某便利超商，並於同日約20時56
    分許，將具有殺傷力之8.9mm±0.5mm非制式子彈4顆及不具
    殺傷力之8.9mm±0.5mm非式子彈7顆【顏信富交付11顆子彈
    ，其中4顆經鑑驗具有殺傷力，其中4顆經鑑驗並不具有殺傷
    力，另3顆因未尋獲無法確認具有殺傷力。又顏信富所交付
    之11顆子彈，應與附表編號一之之(1)子彈為同一種類，起
    訴書誤載為係與附表編號一之之(4)子彈為同一種類】，以
    衛生紙包裹，無償轉讓予田存修。而田存修於取得上開子彈
    後，遂基於無償轉讓子彈之犯意，於同日20時57分許，以00
    00-000000號行動電話撥打李易修之0000-000000號行動電話
    聯繫交付子彈事宜，雙方並於翌日（即98年9月4日）相約在
    臺中市某便利超商，由田存修將上開子彈11顆無償轉讓予李
    易修。而李易修取得上開子彈後攜回住處，因遭女友責罵，
    遂將子彈全數丟棄於臺中市旱溪內，經警通知到案說明後，
    李易修乃至丟棄子彈地點加以找尋，並經尋獲子彈8顆，其
    餘3顆則未尋獲，李易修並於98年10月21日將已尋獲之子彈8
    顆交予警方處理（詳如附表編號六所示）。
二、嗣因有人檢舉顏信富等人涉嫌非法持有槍彈，經警依法對顏
    信富所持用之門號0000-000000號、陳祐群所持用之門號000
    0-000000號、田存修所持用之門號0000-000000號行動電話
    進行通訊監察，並於98年10月21日，為警持原審法院核發之
    搜索票，分別前往顏信富位於彰化縣員林鎮○○路124號、
    彰化縣員林鎮○○路○段242號、彰化縣大村鄉擺塘村擺塘
    巷17之37號等住處執行搜索，而分別查扣顏信富所有如附表
    編號一、二、三所示之改造手槍、子彈、改造槍枝零件工具
    、行動電話等物品。另經傳訊李易修到案說明後，由李易修
    自行交出如附表編號六所示之非制式子彈8顆，始查悉上情
    。
三、案經臺灣彰化地方法院檢察署檢察官指揮彰化縣警察局田中
    分局偵辦後，報請同署檢察官偵查起訴。
    理  由
一、證據能力部分
  (一)按被告以外之人於審判外之言詞或書面陳述，除法律有規定
    者外，不得作為證據；惟被告以外之人於偵查中向檢察官所
    為陳述，除顯有不可信之情況者外，得為證據，刑事訴訟法
    第159條第1項、159條之1第2項定有明文。蓋因檢察官與法
    官同為司法官署，且檢察官代表國家偵查犯罪，依法有訊問
    被告、證人及鑑定人之權力，且須對被告有利、不利之情形
    均應注意，況徵諸實務運作，檢察官實施刑事偵查程序，亦
    能恪遵法定程序之要求，不致有違法取證情事且可信度極高
    ，是被告以外之人前於偵查中已具結而為證述，除反對該項
    供述得具有證據能力之一方，已釋明「顯有不可信之情況」
    之理由外，不宜以該證人未能於審判中接受他造之反對詰問
    為由，即遽指該證人於偵查中之陳述不具證據能力，方符前
    揭法條之立法意旨。查本案證人顏信富、陳祐群、楊凱民、
    唐韻如、廖芳慕、賴彥呈、田存修、李易修、顏資家、姚凱
    議等人於檢察官偵查中所為之陳述，均經具結，被告及辯護
    人等均未提及檢察官在偵查時，有任何不法取供之情形，客
    觀上並無顯不可信之情況，是前揭證人於偵查中之證言自具
    有證據能力。
  (二)又被告以外之人於檢察事務官、司法警察官或司法警察調查
    中所為之陳述，與審判中不符時，其先前之陳述具有較可信
    之特別情況，且為證明犯罪事實存否所必要者，得為證據，
    刑事訴訟法第159條之2亦定有明文。所謂「前後陳述不符」
    之要件，應就前後階段之陳述進行整體判斷，以決定其間是
    否具有實質性差異，惟無須針對全部陳述作比較，陳述之一
    部分有不符，亦屬之。而所謂「具有較可信之特別情況」之
    情形，亦應就前後陳述時之各種外部情況進行比較，以資決
    定何者外部情況具有可信性。若陳述係在特別可信之情況下
    所為，則虛偽陳述之危險性即不高，雖係審判外陳述，或未
    經被告為反對詰問、對質，仍得承認其有證據能力。所稱「
    外部情況」之認定，例示如下：1.時間之間隔：陳述人先前
    陳述是在記憶猶新的情況下直接作成，一般與事實較相近，
    事後即可能因記憶減弱或變化，致有不清晰或陳述不符之現
    象發生。2.有意識的迴避：由於先前陳述時被告未在場，是
    陳述人直接面對詢問警員所為陳述較為坦然；事後可能因陳
    述人對被告有所顧忌或同情，因而在被告面前較不願陳述不
    利被告之事實。3.受外力干擾：陳述人單獨面對檢察事務官
    或司法警察（官）所為之陳述，程度上較少會受到來自被告
    方面強暴、脅迫、詐欺、利誘或收買等外力之影響，其陳述
    較趨於真實。若被告在庭或有其他成員參與旁聽時，陳述人
    可能會本能的作出迴避對被告不利之證述，或因不想生事招
    惹麻煩乃虛構事實或進而否認以前之供述而為陳述。4.事後
    串謀：證人對警察描述其所親身經歷之情形，因較無時間或
    動機去編造事實，客觀上亦較難認與被告間有勾串情事，其
    陳述具有較可信性。但事後因特殊關係，雙方可能因串謀、
    請託而統一口徑；或事後情況變化，兩者從原先敵對關係變
    成現在友好關係，抑或業已由中取得利益等情形，其陳述即
    易偏離事實而較不可信。5.警詢或檢察事務官偵查時，有無
    辯護人、代理人或親友在場：如有上開親誼之人在場，自可
    期待證人為自由從容之陳述，其證言之可信度自較高。6.警
    詢或檢察事務官所作之偵查筆錄記載是否完整：如上開筆錄
    對於犯罪之構成要件、犯罪態樣、加重減輕事由或起訴合法
    要件等事實或情況，均翔實記載完整，自可推定證人之陳述
    ，與事實較為相近，而可信為真實。法院應斟酌上列因素綜
    合判斷，亦應細究陳述人之問答態度、表情與舉動之變化，
    此一要件係屬訴訟法事實之證明，以自由證明為已足，且應
    由主張此項證據之人證明。惟此僅係確定上開陳述有無證據
    能力而已，至該證據具有證據能力後，其證據力之強弱問題
    （指證明力），仍待法院綜合全辯論意旨及調查證據所得，
    依法認定之。查本件證人顏信富於警詢中及原審審理時之證
    述，雖有前後陳述不符之情形，本院審酌其於警訊中之證述
    距案發日較近，當時記憶自較深刻，可立即反應所知，不致
    因時隔日久而遺忘案情；且較無來自被告或其他成員同庭在
    場之壓力而出於虛偽不實之指證，或事後串謀而故為迴護被
    告之機會，揆諸上開說明，證人顏信富於警詢中所為之陳述
    ，客觀上應具有較可信之特別情況，且亦為證明犯罪事實存
    否所必要，依上揭規定，其於警詢中之證言自得為證據，而
    有證據能力，合先敘明。
  (三)再按有事實足認被告或犯罪嫌疑人有最輕本刑為3年以上有
    期徒刑之罪嫌，並危害國家安全或社會秩序情節重大，而有
    相當理由可信其通訊內容與本案有關，且不能或難以其他方
    法蒐集或調查證據者，得發通訊監察書。通訊監察書，偵查
    中由檢察官依司法警察機關聲請或依職權以書面記載第11條
    之事項，並敘明理由、檢附相關文件，聲請該管法院核發，
    審判中由法官依職權核發。又除法律另有規定外，實施刑事
    訴訟程序之公務員因違背法定程序取得之證據，其有無證據
    能力之認定，應審酌人權保障及公共利益之均衡維護。通訊
    保障及監察法第5條第1項第1款、第2項、刑事訴訟法第158
    條之4分別定有明文。本件被告顏信富所持用之門號0000-00
    0000號、被告陳祐群所持用之門號0000-000000號、被告田
    存修所持用之門號0000-000000號行動電話之監聽錄音，經
    臺灣彰化地方法院檢察署檢察官聲請原審法院核准在案，有
    詳載聲監案號、案由、監察電話、對象及譯文等之原審通訊
    監察書及譯文紀錄等附卷可參，係依法所為之監聽；況審酌
    電話監聽侵害被告權益之種類及輕重、對於被告訴訟上防禦
    不利益之程度、犯罪所生之危害或實害等情形，兼顧人權保
    障及公共利益之均衡維護，堪認本件此部分電話監聽合於比
    例原則，應具有證據能力。
  (四)另被告以外之人於審判外之陳述，雖不符刑事訴訟法第159
    條之1 至第159 條之4 之規定，而經當事人於審判程序同意
    作為證據，法院審酌該言詞陳述或書面陳述作成時之情況，
    認為適當者，亦得為證據。當事人、代理人或辯護人於法院
    調查證據時，知有第159條第1項不得為證據之情形，而未於
    言詞辯論終結前聲明異議者，視為有前項之同意，刑事訴訟
    法第159條之5定有明文。立法意旨在於傳聞證據未經當事人
    之反對詰問予以核實，原則上先予排除，惟若當事人已放棄
    詰問或未聲明異議，基於證據資料愈豐富，愈有助於真實發
    現之理念，且強化言詞辯論主義，法院自可承認該傳聞證據
    例外擁有證據能力。查本案其餘卷證，公訴人、被告及其辯
    護人均不爭執其證據能力，本院復衡以該等供述證據作成時
    之情況，應為適當，非供述證據部分亦核無違法取得證據之
    情事，是可認後述所引用證據之證據能力均無疑義，合先敘
    明。
二、訊據被告顏信富對於其持有具殺傷力之改造手槍、子彈及轉
    讓子彈之犯行坦承不諱，然對於其出借具殺傷力之改造手槍
    之犯行辯稱：I原判決認為涉案之Ａ、B二槍均具有殺傷力
    ，係以刑事局鑑定該Ａ、B二槍「擊發功能正常、可供擊發
    適當子彈使用」，對於該二槍之單位面積是否已達每平方公
    分20焦耳？是否足以穿入人體皮層？均未進行實際試射，即
    遽爾認定有殺傷力；II就本件Ａ槍的流向，被告顏信富雖於
    警詢中說錯交付的順序，但被告在警詢時即有向警察提到有
    關槍枝阻鐵的消息，顯見阻鐵一事並非被告憑空杜撰，又交
    付槍枝的時間序順，最先於98年8月分交付予楊凱民，之後
    在同年月20日交付給陳祐群，於同年月25日自陳祐群處取回
    該槍後，又於同年9月1日在交付予楊凱民寄藏。而被告所交
    付的Ａ槍，自陳祐群處取回後方換上已開通的槍管，是在交
    付予楊凱民時之Ａ槍方為已開通知槍管，在前兩次所交付之
    Ａ槍，因該槍管具有阻鐵，在未開通的情況下，自不具殺傷
    力，從而被告所交付予陳祐群槍枝之行為，應非屬具有殺傷
    力之槍枝，自不應構成槍砲彈藥刀械管制條例第8條第1項之
    「出借」行為云云。被告楊凱民則矢口否認有何寄藏具殺傷
    力之改造手槍之犯行，辯稱：被告楊凱民於98年8月間受共
    同被告顏信富之託保管系爭Ａ槍，惟當時系爭Ａ槍之槍管內
    確實存有阻鐵，Ａ槍顯係未經改造之模型槍，並無法擊發子
    彈而不具有任何殺傷力，自非屬槍砲彈藥刀械管制條例第8
    條第1項所規定之槍砲。其後被告顏信富在於98年9月1日將
    系爭Ａ槍放置於黑色包包後，再次交付予被告楊凱民保管，
    被告收受當時認顏信富所交付之Ａ槍乃與前次之手槍相同，
    是在被告楊凱民的主觀認知上，系爭Ａ槍乃係存有阻鐵之槍
    枝，且在被告收受後，並未擅自拆解把玩，自無從知悉Ａ槍
    之槍管已換成開通之槍管。就此部分而言，本案並未有其他
    積極事證得以證明被告在收受當時，確已知悉Ａ槍係可發射
    子彈且具殺傷力之管制槍枝，自難以該罪相繩云云。
三、本院查：
  (一)被告顏信富未經許可，無故持有上開槍彈：
  1.此部分之犯罪事實，業據被告顏信富於警詢、偵查中、原審
    及本院審理時坦承不諱；且經證人即原審共同被告田存修、
    李易修於警詢、偵查中證述屬實。且扣案之改造手槍3支，
    經送鑑定結果：(1)送鑑手槍1支（槍枝管制編號0000000000
    號；即Ａ槍），認係改造手槍，由仿FN廠半自動手槍製造之
    槍枝，換裝土造金屬槍管而成，擊發功能正常，可供擊發適
    用子彈使用，認具殺傷力。(2)送鑑手槍1支（槍枝管制編號
    0000000000號；即Ｂ槍），認係改造手槍，由仿BERETTA廠
    92FS型半自動手槍製造之槍枝，換裝土造金屬槍管而成，擊
    發功能正常，可供擊發適用子彈使用，認具殺傷力。(3)送鑑
    手槍1支（槍枝管制編號0000000000號；即Ｃ槍），認係改
    造手槍，由仿BERETTA廠84型半自動手槍製造之槍枝，換裝
    土造金屬槍管半成品而成，經檢視，槍管半成品無法固定於
    槍身上，無法供擊發子彈使用，認不具殺傷力。此有內政部
    警政署刑事警察局98年12月7日刑鑑字第0980148311號鑑驗
    書1份附卷可稽（98年度偵字第92 84號偵卷第133頁）。而
    扣案之子彈85顆、28顆、8顆【詳如附表編號一之、；
    編號二之；編號六所示】，經送鑑定結果：
    (1)送鑑子彈85顆，鑑定情形如下：
      8顆，認均係口徑9mm制式子彈，其中7顆，可擊發，認
        均具殺傷力；另1顆，無法擊發，認不具殺傷力。
      3顆，認均係口徑9mm制式子彈，經檢視，彈底均具撞擊
        痕跡，可擊發，認均具殺傷力。
      3顆，認均係口徑9mm制式子彈，經檢視，彈尖部份被切
        除，其中2顆，可擊發，認均具殺傷力；另1顆，無法擊
        發，認不具殺傷力。
      48顆，認均係非制式子彈，由金屬彈殼組合直徑8.9mm
        ±0.5mm金屬彈頭而成，其中20顆，可擊發，認均具殺
        傷力；其中9顆，雖可擊發，惟發射動能不足，認不具
        殺傷力；另19顆，無法擊發，認不具殺傷力。
      5顆，認均係非制式子彈，由金屬彈殼組合直徑9.0mm
        ±0.5mm 金屬彈頭而成，無法擊發，認不具殺傷力。
      5顆，認均係非制式子彈，由金屬彈殼組合直徑9.0mm
        ±0.5mm金屬彈頭而成，其中1顆，可擊發，認具殺傷
        力；另4 顆，無法擊發，認不具殺傷力。
       6顆，認均係非制式子彈，由金屬彈殼組合直徑7.9mm
         ±0.5mm金屬彈頭而成，可擊發，認均具殺傷力。
       2 顆，認均係非制式子彈，由金屬彈殼組合直徑8.9mm
        ±0.5mm 金屬彈頭而成，無法擊發，認不具殺傷力。
      1顆，認係非制式子彈，由金屬彈殼組合直徑8.8mm 金
        屬彈頭而成，經試射，可擊發，認具殺傷力。
      1顆，認係非制式子彈，由金屬彈殼組合直徑8.9mm 金
        屬彈頭而成，經試射，無法擊發，認不具殺傷力。
      3顆，認均係非制式子彈，由金屬彈殼組合直徑8.8mm±
        0.5mm金屬彈頭而成，其中2顆，可擊發，認具殺傷力；
        另1顆，無法擊發，認不具殺傷力。
    (2)送鑑子彈28顆，鑑定情形如下：
      10顆，認均係非制式子彈，由金屬彈殼組合直徑6.9mm
       ±0.5mm金屬彈頭而成，其中2顆，可擊發，認具殺傷力
       ；其中4顆，雖可擊發，惟發射動能不足，認不具殺傷力
       ；另4顆，無法擊發，認不具殺傷力。
      13顆，認均係非制式子彈，由金屬彈殼組合直徑7.9mm
       ±0.5mm 金屬彈頭而成，無法擊發，認不具殺傷力。
      3顆，認均係非制式子彈，由金屬彈殼組合直徑8.9mm
        ±0.5mm金屬彈頭而成，無法擊發，認不具殺傷力。
      1顆，認係非制式子彈，由金屬彈殼組合直徑9.0mm金屬
        彈頭而成，欠缺底火，認不具殺傷力。
      1顆，認係口徑0.22吋制式子彈，經試射，無法擊發，
        認不具殺傷力。
    (3)送鑑子彈8顆，鑑定情形如下：
      認均係非制式子彈，由金屬彈殼組合直徑8.9mm ±0.5mm
      金屬彈頭而成，其中4顆，可擊發，認均具殺傷力；其中1
      顆，雖可擊發，惟發射動能不足，認不具殺傷力；另3顆
      ，無法擊發，認不具殺傷力。
    (4)上述子彈之鑑定結果，有內政部警政署刑事警察局98年12
      月7日刑鑑字第0980148311號鑑驗書、98年12月2日刑鑑字
      第0980151775號鑑驗書、99年9月27日刑鑑字第099012219
      0號函各1份在卷可佐（98年度偵字第9284號偵卷第133-13
      9頁；98年度偵字第9521號偵卷第57頁；原審卷二第107頁
      ）。
  2.此外，復有上開改造手槍3支（2支具殺傷力、1支不具殺傷
    力）及制式子彈、非制式子彈（部分具殺傷力，詳如前述）
    ，暨其他諸如：彈匣、改造槍枝零組件、彈簧、火藥、工業
    用底火、底火、鑽頭、改造槍身、仿盒式槍槍枝零組件、銼
    刀等物品（均非屬槍砲或彈藥之主要組成零件）扣案可資佐
    證，足徵被告顏信富之自白核與事實相符，堪以採信。此部
    分犯罪事實，洵堪認定。
  3.被告雖以上開槍枝之鑑定僅以性能檢驗法為鑑定而未經試射
    ，認鑑定結果不可採信云云。惟按，殺傷力的標準為在最具
    威力的適當距離，以彈丸可穿入人體皮肉層之動能為基準。
    且殺傷力係屬客觀的事實，與刑法上殺人、重傷、傷害等尚
    涉及行為人主觀上之犯意者無關。所謂「性能檢驗法」係指
    實際操作檢測槍枝之機械結構與性能，如槍管、滑套、轉輪
    等零件材質之檢視，滑套、扳機、擊錘及撞針等機械運作情
    形之檢驗；故經鑑定人員實際操作檢視其結構、功能完整良
    好，且擊發功能正常，即認該槍枝可供擊發適用子彈，認具
    有殺傷力。亦即正常即具備殺傷力，並不以實際試射為必要
    ，如採實際試射方法鑑定，而所發射之子彈具有相當動能，
    足以穿透人體皮膚層，除證明該槍枝具備有發射功能以外，
    亦同時證明該子彈，具有殺傷力（最高法院97年度台上字第
    5324號判決參照）本件扣案之改造手槍，既經專業鑑定機關
    內政部警政署刑事警察局依性能檢驗法鑑定結果，均認有殺
    傷力，有該局槍彈鑑定書在卷可憑，則此部分之上訴理由自
    難憑採。
  (二)被告顏信富確將有殺傷力之槍枝（Ａ槍）出借予陳祐群
    被告顏信富將有前開Ａ槍出借予原審共同被告陳祐群之事實
    ，業據陳祐群分別於警詢、偵查中及原審審理時坦承不諱。
    被告顏信富亦不否認有於98年8月20日，在彰化縣大村鄉○
    ○路旁某小吃攤，將上開扣案之改造手槍1支（槍枝管制編
    號0000000000號；即Ａ槍）出借予陳祐群之事實，僅辯稱：
    伊有將上開槍枝之槍管換裝成有阻鐵之槍管，所以交付陳祐
    群之槍枝應該沒有殺傷力云云。然查：
  1.被告顏信富於98年10月21日警詢時供稱：「（問：提示98.8
    .25日19時51分你撥打給陳祐群電話譯文，你與陳祐群電話
    談論，之前拿給你的2個包包，在你那裡嗎？你們談論兩個
    包包是指何物？兩個是指何意？）答：包包是指手槍，我只
    有給陳祐群一把手槍而已」「（問：你於何時地將手槍交給
    陳祐群？是哪一把手槍？子彈幾顆？）答：時間我忘記了，
    在我哥經營的關東煮攤位旁邊交給他，該把槍是我與之前交
    給楊凱民的手槍同一把，內有五顆子彈」「（問：當時槍管
    有無開通？）答：有」等語；再於98年10月21日檢察官偵訊
    時，以證人身分證稱：「（問：你是在何時就寄放在陳祐群
    ？）答：98年8月22日或23日（註：應係8月20日之誤）」「
    （問：那枝槍當時是否有阻鐵？）答：沒有阻鐵」「（問：
    你交槍給陳祐群的原因？）答：他說他被人家打，他向我說
    要報復」「（問：楊凱民部分你交幾次槍給他？）答：銀色
    槍管那枝交給他一次，當時那支槍有阻鐵，另一次98年9月1
    日拿黑色包包那也是這枝槍，那時槍管已經通了」「（問：
    98年9月20日下午7時23分你與楊凱民對話，你說吹風機借一
    下，吹風機是否指槍？）答：是」「（問：所以楊凱民有打
    開黑色包包看到是槍？）答：是。我叫他打開的」等語。而
    上開扣案之改造手槍1支（槍枝管制編號0000000000號；即
    Ａ槍），經送鑑定結果，認係改造手槍，由仿FN廠半自動手
    槍製造之槍枝，換裝土造金屬槍管而成，擊發功能正常，可
    供擊發適用子彈使用，認具殺傷力，此有內政部警政署刑事
    警察局98年12月7日刑鑑字第0980148311號鑑驗書1份附卷可
    稽（98年度偵字第9284號偵卷第133頁），業如前述，是被
    告顏信富之上開自白即與事實相符。
  2.證人即本件至被告顏信富上開處所執行搜索之警員陳俊衡、
    孫木火、鄭樵金、石昆原等人於原審99年9月20日審理時均
    到庭證稱：當時並無發現被告顏信富所稱之具有阻鐵之槍管
    ，且不會認為沒有關係而不扣案等語。而證人陳俊衡亦證述
    ：如果有此槍管，就會以零組件扣案起來等語；證人鍾武郎
    則證稱：我們預設他有持有槍砲這部分，勤前教育同仁應該
    都知道，我們搜索得也蠻仔細，連彈簧這些零組件都有搜索
    到，如果真的有槍管，我們應該不會漏掉等語（原審卷二第
    54-60頁）。參酌本案在被告顏信富上開處所，尚查扣許多
    有關槍彈之物品，諸如：彈匣、槍枝零組件、彈簧、火藥、
    底火等物品，而此等物品亦均非屬槍砲或彈藥之主要組成零
    件（參見內政部99年6月23日內授警字第0990871280號函；
    原審卷一第78-80頁），卻均經查扣在案。則以「槍管」此
    種關乎槍枝之重要物品，執行搜索之警員應不致於自行判斷
    「內有無阻鐵」而不予以扣案。本件既未查獲有阻鐵之槍管
    ，是被告顏信富所辯，更換有阻鐵之槍管後始出借陳祐群云
    云，非但與其前開自白不符，亦與查扣物之客觀狀態不符而
    難以採納。
  3.再參諸被告陳祐群所使用之門號0000-000000號電話，與被
    告顏信富所使用之門號0000-000000號、顏資家（顏信富之
    弟）所使用之+00000000000號電話，有下述通訊監察譯文內
    容在卷可稽（98年度偵字第9284號偵卷第13-15頁）。
    (1)【98年8月19日上午8時53分許】
    陳祐群（0000-000000號）：喂。
    顏資家（00000000000號）：阿豪。
    陳祐群：嘉兄。
    顏資家：昨天他們是幾個人打你。
    陳祐群：差不多4、5個。
    顏資家：啊，4、5個打你幹嘛。
    陳祐群：沒有啊，我們就在那裡喝酒啊，他們就說，意思是
            我的態度不好。
    顏資家：什麼態度不好。
    陳祐群：我們也不知道啊，我們朋友在那裡坐啊，我就過失
            啊
    顏資家：你們去那裡喝？
    陳祐群：在那商家隔壁一間小間的PU顏資家啦。
    顏資家：什麼。
    陳祐群：時尚隔壁一間PUB顏資家啦。
    顏資家：你說建宏的店嗎。
    陳祐群：我不知道，那間叫「貓頭鷹」。
    （略）
    陳祐群：...後來他就叫正佑他們來，進來他就說，正佑他
            就跟我說，來出來我跟你講，出來外面講，我就跟
            他講，有什麼事在這裡講就好，他就說你跟我朋友
            是怎樣，你幹嘛跟我朋友吵架，我說沒有啊，自從
            我進來又沒有跟他說到話，我怎麼會跟他吵架。
    顏資家：。
    陳祐群：他說意思是我在找你麻煩。我說沒這個意思。
    顏資家：。
    陳祐群：啊。
    顏資家：那後來呢。
    陳祐群：後來他就打我了。
    顏資家：他在裡面打你。
    陳祐群：對啊。
    顏資家：啊他怎，啊那間是誰的店啦。
    （略）
    (2)【98年8月19日16時56分許】
    顏資家（00000000000號）：如果你要出來跟人家玩就是這
                             樣。啊你跟他打打以後再跟他
                             補二顆以後，再跟他問他跟誰
                             的。
    陳祐群（0000-000000號）：好。
    顏資家：對啊，大家如果要再相找再來啊。
    陳祐群：好。
    顏資家：哦啊那個（應係指槍枝）到時再先放你那裡，你自
            己要好好保護自己哦。
    陳祐群：好。
    顏資家：哦，好、好。
    (3)【98年8月20日17時2分許】
    被告顏信富以持用之0000-000000號行動電話與陳祐群持用
    之0000-000000號行動電話聯絡，對話內容略以：被告顏信
    富要求陳祐群6點過去找他。
    (4)【98年8月20日18時19分許】
    被告顏信富以持用之0000-000000號行動電話與陳祐群持用
    之000 0-000000號行動電話聯絡，對話內容略以：被告顏信
    富告訴陳祐群，他在黑輪攤。
    (5)【98年8月25日19時51分許】
    顏信富（0000-000000號）：你在那？
    陳祐群（0000-000000號）：家裡。
    顏信富：之前拿給你的2個包包，在你那裡嗎？
    陳祐群：之前那2個包包？
    顏信富：對啊，對啊，對啊。
    陳祐群：對啊。
    顏信富：我等一下打給你，你把那2個包包拿給我一下。
    陳祐群：哦，好。
    (6)【98年8月25日20時24分許】
    原審共同被告陳祐群持用0000-000000號行動電話與唐韻如
    所持用之0000-000000號行動電話聯絡，其內容略以：陳祐
    群要去找女友唐韻如未果。
    (7)【98年8月25日20時26分許】
    原審共同被告陳祐群持用0000-000000號行動電話與唐韻如
    所持用之0000-000000號行動電話聯絡，其內容略以：陳祐
    群要去找女友唐韻如未果。
    (8)【98年8月25日20時27分許】
    被告顏信富以持用之0000-000000號行動電話與陳祐群持用
    之0000-000000號行動電話聯絡，對話內容略以：被告顏信
    富要陳祐群拿到復興釣蝦場。
  4.由上開譯文內容可知，被告陳祐群係遭他人毆打心有不甘，
    而受被告顏信富之弟顏資家之言語影響，才會向被告顏信富
    拿取上開Ａ槍以防身壯勢，被告陳祐群又豈會向被告顏信富
    拿取1支沒有作用、沒有殺傷力之槍枝，顯見被告顏信富嗣
    於原審審理時改稱：伊所交付予陳祐群之Ａ槍，已更換具阻
    鐵之槍管，而不具殺傷力云云，核與常情不符，顯係事後卸
    責之詞，不足憑採。另依上開譯文內容所示，雖然顏資家曾
    向被告陳祐群提到：「如果你要出來跟人家玩就是這樣。啊
    你跟他打打以後再跟他補二顆以後，再跟他問他跟誰的」等
    語，惟查上開內容係顏資家與被告陳祐群間之對話，並非被
    告顏信富與陳祐群間之對話，而本案尚乏證據認定被告顏信
    富與陳祐群間有談及借槍犯罪之情事，是自難逕認被告顏信
    富係意圖供他人犯罪之用而出借槍枝予陳祐群，附此敘明。
  (三)被告顏信富確將有殺傷力之槍枝（Ａ槍）交付被告楊凱民寄
    藏：
    訊據被告楊凱民於警詢、偵查、原審及本院審理時均供承：
    被告顏信富確有將上開Ａ槍（槍枝管制編號0000000000號）
    託由伊保管寄藏之事實。而證人顏信富亦證述：確有將上開
    Ａ槍交予被告楊凱民代為寄藏保管等語。惟被告楊凱民先於
    原審辯稱：被告顏信富交付伊之槍枝，係裝有阻鐵之槍管，
    應該沒有殺傷力云云，其後於上訴本院後改稱：伊前後兩次
    寄藏Ａ槍，先於98年8月間受顏信富之託保管系爭Ａ槍時，
    當時Ａ槍之槍管內確實存有阻鐵，非屬槍砲彈藥刀械管制條
    例第8條第1項所規定之槍砲。其後被告顏信富在於98年9月1
    日將系爭Ａ槍放置於黑色包包，再次交付予伊保管時，伊未
    擅自拆解把玩，自無從知悉Ａ槍之槍管已換成開通之槍管云
    云。然查：
  1.上開扣案之改造手槍1支（槍枝管制編號0000000000號；即
    Ａ槍），經送鑑定結果，認係改造手槍，由仿FN廠半自動手
    槍製造之槍枝，換裝土造金屬槍管而成，擊發功能正常，可
    供擊發適用子彈使用，認具殺傷力，已詳如前述。
  2.又依上開證人陳俊衡、孫木火、鄭樵金、石昆原等人於原審
    99年9月20日審理時之證詞，既未查扣相關具有阻鐵之槍管
    ，則被告二人所辯，Ａ槍曾換用具有阻鐵槍管云云，難以採
    信，亦見前述。
  3.再參諸被告楊凱民所使用之門號0000-000000號電話，與被
    告顏信富所使用之門號0000-000000號電話，有下述通訊監
    察譯文內容在卷可稽（98年度偵字第9284號偵卷第58頁）。
    (1)【98年9月20日18時51分許】
    顏信富（0000-000000號）：你在那？
    楊凱民（0000-000000號）：在家。
    顏信富：在家哦，你應該知道我要幹嘛吧。
    楊凱民：不知道。
    顏信富：我這樣說話你也應該知道。
    楊凱民：啊。
    顏信富：等一下會叫人過去找你。
    楊凱民：哦，好啦。
    (2)【98年9月20日19時23分許】
    顏信富（0000-000000號）：叫吉祥過去找你好嗎？
    楊凱民（0000-000000號）：我現在先和我媽出去一下
    顏信富：哭么。你多久回去？
    楊凱民：差不多一個鐘頭吧。
    顏信富：現在就很急了啊。對方那邊有動作啊，昨天就有動
            作了，用暗的。
    楊凱民：好啦，那我就不去了，叫吉祥來找我。
    顏信富：好啦，叫吉祥去找你，啊那個什麼...「吹風機」
            再幫我用一用。
    楊凱民：哦，好啦。
    (3)【98年9月20日21時55分許】
    顏信富（0000-000000號）：這一個沒有把他撈起來很不願
                             。
    楊凱民（0000-000000號）：那不用理他啦。
    顏信富：已經戰下去了，你還不知道。
    楊凱民：啊，真的還假的。
    顏信富：真的戰下去了，我朋友的車子2個洞啊，他現在在
            躲啊。
    楊凱民：你這樣阿姨跟叔叔很擔心。
  4.由上開譯文內容可知，被告顏信富係與敵對一方有嚴重之衝
    突，且對方已有開槍之舉措（參見上述「真的戰下去了，我
    朋友的車子2個洞啊」），被告顏信富才會急於向被告楊凱
    民取回前所寄放之槍枝，倘該槍枝係無殺傷力而無法發揮功
    效，被告顏信富豈會如此急迫於取回槍枝。又，證人即共同
    被告顏信富於98年10月21日警詢時供稱：「（問：提示98.9
    .20日18時51分你撥打0000-000000號楊凱民電話，內容為何
    ？）答：我是要把寄藏在楊凱民那把仿貝瑞塔FBI手槍拿回
    來」「（問：楊凱民於何時地將該把手槍交給你？）答：
    98.9.20日22時至23時期間，我叫一位綽號『信宏』到楊凱
    民住所拿一個東西回來給我，．．」「（問：提示98.9.20
    日19時23分你撥打0000-000000號楊凱民電話，內容你說用
    吹風機用一下，吹風機是指槍嗎？）答：是」等語；再於98
    年10月21日檢察官偵訊時，以證人身分證稱：「（問：楊凱
    民部分你交幾次槍給他？）答：銀色槍管那枝交給他一次，
    當時那支槍有阻鐵，另一次98年9月1日拿黑色包包那也是這
    枝槍，那時槍管已經通了」「（問：98年9月20日下午7時23
    分你與楊凱民對話，你說吹風機借一下，吹風機是否指槍？
    ）答：是」「（問：所以楊凱民有打開黑色包包看到是槍？
    ）答：是。我叫他打開的」等語，足見被告楊凱民於寄藏之
    初即知該槍枝之槍管已開通甚明。
  5.至辯護人為被告楊凱民辯護稱：被告顏信富之警詢筆錄上已
    有記載Ａ槍是否有阻鐵乙事。然查，證人即警員鍾武郎於原
    審審理時到庭證述：「當時楊凱民先送地檢署，楊凱民於檢
    察官複訊時突然翻供說槍枝是配有阻鐵之槍管，檢察官打電
    話來警局詢問，我們在製作顏信富警詢筆錄，才會將這個問
    題拿來問顏信富」等語（原審卷二第57頁反面）。綜結上述
    ，所謂有阻鐵槍管之抗辯，實係於楊凱民於檢察官偵訊時突
    然翻供，並非被告顏信富主動為此供述，而如此重要之抗辯
    ，楊凱民於警詢中何以不提出（參見楊凱民98年10月21日警
    詢筆錄，98年度偵字第9284號偵卷第55-57、59-60頁），參
    以執行搜索之警員確實未在被告顏信富上開處所查獲任何具
    有阻鐵之槍管，已詳如前述，顯見證人顏信富所稱：伊所交
    付予楊凱民之Ａ槍，已更換具阻鐵之槍管，而不具殺傷力云
    云，顯係迴護被告楊凱民之詞，洵非足採。而被告楊凱民否
    認犯行，所為前揭辯詞，亦應係事後卸責之詞，不足採信。
  (四)被告顏信富確有轉讓子彈之犯行：
  1.此部分事實業據被告顏信富及原審共同被告田存修、李易修
    分別於警詢、偵查、原審及本院審理時供承不諱，且互核相
    符。
  2.原審共同被告李易修所提出經扣案之子彈8顆（即如附表編
    號六所示），經鑑定結果，認均係非制式子彈，由金屬彈殼
    組合直徑8.9mm±0.5mm金屬彈頭而成，其中4顆，可擊發，
    認均具殺傷力；其中1顆，雖可擊發，惟發射動能不足，認
    不具殺傷力；另3顆，無法擊發，認不具殺傷力。此有內政
    部警政署刑事警察局98年12月2日刑鑑字第0980151775號鑑
    驗書、99年9月27日刑鑑字第0990122190號函各1份在卷可憑
    （98年度偵字第9521號偵卷第57頁；原審卷二第107頁），
    業如前述。
  3.98年9月3日下午、晚間，被告田存修分別以市話00-0000000
    0號、門號0000-000000號行動電話，與被告顏信富所使用之
    門號0000-000000號行動電話，聯繫交易子彈之事宜，亦有
    下述通訊監察譯文內容及通聯調閱查詢單在卷可稽（98年度
    偵字第9521號偵卷第27-32頁），足以佐證顏信富之上開自
    白與事實相符。
    (1)【98年9月3日16時9分許】
    顏信富（0000-000000號）：喂。
    田存修（00-00000000號）：你是信富嘛。
    顏信富：對，你是？
    田存修：我阿修啦，你哥哥。
    顏信富：嘿嘿。
    田存修：你這支手機方便講話嗎？
    顏信富：沒關係，你說。
    田存修：你那邊有貝瑞塔的子。
    顏信富：什麼東西，你說什麼，嘿嘿...
    田存修：你這支電話...
    顏信富：嘿嘿...
    田存修：哦哦...
    顏信富：你在叔叔那裡哦？
    田存修：沒沒沒，你在哪？
    顏信富：我在家裡拜拜。
    田存修：我知我知我知。
    顏信富：你就過來找我好了。
    田存修：你在員林嗎？
    顏信富：對啊，你就過來員林找我好了。
    田存修：我現在就過去找你好了，我現在沒事。
    顏信富：你過來員林在看看要到哪裡坐。
    田存修：好好好。
    (2)【98年9月3日18時31分許】
    田存修（0000-000000號）：信富哦，阿修啦，我差不8點會
                             到你那裡，我是過去就可以拿
                             到東西了嗎
    顏信富（0000-000000號）：啊？不是啦，你說...
    田存修：一件多少？
    顏信富：看你要什麼的款的？你來再說啦，那不用煩惱啦。
    田存修：我個人過去而已啦。
    顏信富：不用煩惱，都幾百塊而已啦。
    田存修：我知道了，我聽懂，我過去再打給你。
    (3)【98年9月3日20時34分許】
    田存修（0000-000000號）：我在員林火車站這邊。
    顏信富（0000-000000號）：你和誰？
    田存修：和我朋友，我是要過去你家還是怎樣。
    顏信富：我家你知道路嗎？
    田存修：你家怎麼走。
    顏信富：你跟人家問村上中山路的美利達怎麼走就好了。
    田存修：好。
    (4)【98年9月3日20時52分許】
    顏信富（0000-000000號）：你在哪？
    田存修（0000-000000號）：我在美利達了，我等我朋友一
                             下。
    顏信富：你那邊就是中山路了，你在往前走有一家全家，你
            到全家再打給我。
    (5)【98年9月3日20時55分51秒許】
    顏信富（0000-000000號）：你開什麼車？
    田存修（0000-000000號）：我開一部小車。
    顏信富：我現在在美利達這邊而已，你在美利達哪裡。
    田存修：我在前面這邊而已。
    顏信富：我看到了，MARCH的。
  4.此外，復有上開直徑8.9mm±0.5mm非制式子彈8顆（其中4顆
    具殺傷力，另4顆不具殺傷力）扣案可資佐證。又觀諸被告
    田存修與顏信富之上開對話內容，雖有購買子彈之言詞，然
    渠等於偵查及原審審理中均堅詞否認有何購買子彈之情事，
    均稱：事後之交易係無償轉讓子彈，沒有涉及金錢交易等語
    ，而此部分尚乏積極事證足認被告顏信富確有販賣子彈予田
    存修，自應為被告顏信富有利之認定，即僅得認定被告顏信
    富有轉讓子彈予田存修。綜上所述，此部分犯罪事實，亦堪
    以認定。
  (五)綜上所述，被告顏信富、楊凱民等人所為上開違反槍砲彈藥
    刀械管制條例犯行，均堪以認定，應予依法論科。
四、論罪科刑部分：
  (一)被告顏信富部分：
  1.按非法持有、寄藏、出借槍砲彈藥刀械等違禁物，所侵害者
    為社會法益，如所持有、寄藏或出借客體之種類相同（如同
    為手槍，或同為子彈者），縱令同種類之客體有數個（如數
    支手槍、數顆子彈），仍為單純一罪，不發生想像競合犯之
    問題；若同時持有、寄藏或出借二不相同種類之客體（如同
    時持有手槍及子彈），則為一行為觸犯數罪名之想像上競合
    犯（最高法院82年度臺上字第5303號判決要旨可資參照）。
    查被告顏信富雖同時持有具殺傷力之改造手槍2支【如附表
    編號一之、所示】，然此客體之種類相同，僅成立單純
    一罪，而不以其所持有之手槍數量而成立數罪。另被告雖同
    時持有具殺傷力之9mm制式子彈12顆、8.9mm±0.5mm非
    制式子彈20顆、9.0mm±0.5 mm非制式子彈1顆、7.9mm
    ±0.5mm非制式子彈6顆、8.8mm具殺傷力之非制式子彈1顆
    、8.8mm±0.5mm 非制式子彈2顆、6.9mm±0.5mm非制式
    子彈2顆、8.9mm±0.5mm非制式子彈4顆【詳如附表編號一
    之之(1)、之(1)之(甲)、之(2)之(甲)、之(3)、之(5)、
    之(7)之(甲)、編號二之之(1)之(甲)、編號六之(1)所示】，然此
    客體之種類相同，亦僅成立單純一罪，而不以其所持有之子
    彈數量而成立數罪。
  2.再按未經許可，無故持有改造手槍罪，其持有之繼續，為行
    為之繼續，至持有行為終了時，均論為一罪，其犯罪客體為
    該改造手槍，嗣後於持有行為繼續中，將持有之改造手槍出
    借他人，其出借行為必以持有行為為前提，亦以該改造手槍
    為犯罪客體，此種情形與原先單純持有改造手槍後，另行起
    意持該手槍犯他罪之情形不同，所犯他罪之客體並非該改造
    手槍，則持有改造手槍罪自應與所犯他罪分論併罰。至本件
    單純持有改造手槍後，於持有行為繼續中，另行出借他人之
    犯罪態樣，與持有毒品後，另行將該毒品轉讓或出賣他人，
    持有毒品之低度行為，為出賣或轉讓之高度行為所吸收，不
    再論以持有毒品罪相同，僅能依高度行為吸收低度行為之法
    則，論以出借改造手槍罪（最高法院96年度臺上字第6757號
    判決意旨參照）。
  3.依上開說明，核被告顏信富所為，係犯槍砲彈藥刀械管制條
    例第8條第2項之未經許可，出借可發射子彈具有殺傷力之改
    造手槍罪（即就持有改造手槍及事後出借改造手槍予陳祐群
    部分），及同條例第12條第2項之未經許可，轉讓子彈罪（
    即就持有子彈及事後轉讓子彈予田存修部分）。茲被告顏信
    富未經許可，持有可發射子彈具有殺傷力之改造手槍後，於
    持有繼續中出借他人，其持有之低度行為應已為出借之高度
    行為所吸收，故不另論未經許可，持有可發射子彈具有殺傷
    力之改造手槍罪。又未經許可，持有子彈後，於持有繼續中
    轉讓予他人，其持有之低度行為應已為轉讓之高度行為所吸
    收，故不另論未經許可，持有手彈罪。
  4.末按刑法上所謂犯罪行為之「吸收關係」，係指數犯罪行為
    之間具有高度行為、低度行為，或重行為、輕行為之關係，
    或某種犯罪行為為他罪之階段行為（或部分行為），或某種
    犯罪行為之性質或結果當然包含有他罪之成分在內等情形而
    言。吸收關係之數行為間雖具有高低度等關係存在，但本質
    上仍屬於單純或實質一罪，因此，在處斷時僅論以較重或較
    高度行為之罪名，而其較輕或較低度行為之罪名已包含於較
    重或較高度行為之罪名內論擬，不另行單獨論罪。而裁判上
    一罪之數行為則均分別成立犯罪，其本質為數罪，但在裁判
    時僅選擇其中法定刑度或情節較重之一罪處斷（98年度臺上
    字第518號判決意旨參照）。是本件即應先論斷是否有「吸
    收關係」後，再為是否有裁判上一罪關係之論述，查本件被
    告於出借槍枝、轉讓子彈前之持有槍枝、子彈之低度行為，
    已分別為出借槍枝、轉讓子彈之高度行為所吸收，而不另論
    以持有槍枝或子彈之罪嫌，又出借槍枝之犯行與轉讓子彈之
    犯行，並無想像競合犯之裁判上一罪關係，併此敘明。
  5.綜上所述，被告顏信富所犯上開槍砲彈藥刀械管制條例第8
    條第2項之罪及同條例第12條第2項之罪2罪，犯意各別，行
    為互殊，應予分論併罰。
  (二)被告楊凱民部分：
  1.按寄藏與持有，均係將物置於自己實力支配之下，僅寄藏必
    先有他人之持有行為，而後始為之受寄代藏而已，故寄藏之
    受人委託代為保管，其保管之本身，亦屬持有，不過，此之
    持有係受寄之當然結果。單純之「持有」，固不包括「寄藏
    」，但「寄藏」之受人委託代為保管，其保管之本身所為之
    「持有」，既係「寄藏」之當然結果，法律上自宜僅就「寄
    藏」行為為包括之評價，不應另就「持有」予以論罪（最高
    法院74年臺上字第3400號判例意旨可資參照）。
  2.核被告楊凱民所為，係犯槍砲彈藥刀械管制條例第8條第4項
    之未經許可，寄藏可發射子彈具有殺傷力之改造手槍罪。
五、原審因而適用刑事訴訟法第299條第1項前段，槍砲彈藥刀械
    管制條例第8條第2項、第4項、第12條第2項，刑法第11條前
    段、第55條、第51條第5款、第42條第3項、第38條第1項第1
    款、第2款等規定，並審酌被告顏信富持有大量之槍枝、子
    彈，對於社會之危害性匪淺；被告楊凱民犯後未能坦承犯行
    之態度，暨考量渠等之智識程度、生活狀況及犯罪之動機、
    目的、手段等一切情狀，分別量處如原審判決主文所示之刑
    ，並各諭知併科罰金之數額，及就併科罰金刑部分諭知易服
    勞役之折算標準，被告顏信富部分並定其應執行刑及易服勞
    役之折算標準；另就扣案之附表編號一之、、分別依
    法宣告沒收及詳細說明其餘扣案物品不予宣告沒收之理由，
    其認事用法核無違誤，量刑亦屬允當，上訴意旨就出借及寄
    藏槍枝部分猶執前詞否認犯罪；另被告顏信富就轉讓子彈部
    分認量刑過重，其等之上訴均為無理由，應予駁回。
六、據上論斷，應依刑事訴訟法第三百六十八條，判決如主文。
本案經檢察官王雪惠到庭執行職務。
中    華    民    國    100  年    5     月    11     日
            刑事第四庭    審判長法  官  洪  耀  宗
                                法  官  林  清  鈞
                                法  官  劉  登  俊
以上正本證明與原本無異。
如不服本判決應於收受送達後十日內向本院提出上訴書狀，其未
敘述上訴理由者，並得於提起上訴後十日內向本院補提理由書（
均須按他造當事人之人數附繕本）「切勿逕送上級法院」。
                                書記官  陳  宜  屏
中    華    民    國   100    年    5     月    11    日
附表：（扣押物品）
┌─┬───┬────┬──────┬─────────────────────┐
│編│受執行│搜索    │搜索地點    │扣押物品                                  │
│號│搜索人│時間    │            │                                          │
├─┼───┼────┼──────┼─────────────────────┤
│一│顏信富│98年10月│彰化縣員林鎮│仿FN廠半自動手槍換裝土造金屬槍管具殺傷力│
│  │      │21日上午│林森路124號 │  之改造手槍1 支（含彈匣1 個，槍枝管制編號│
│  │      │7時50分 │            │  ：0000000000號）【銀色】（Ａ槍）        │
│  │      │        │            │仿BERETTA 廠92FS型半自動手槍換裝土造金屬│
│  │      │        │            │  槍管具殺傷力之改造手槍1 支（含彈匣1 個，│
│  │      │        │            │  槍枝管制編號：0000000000號）【黑色】（Ｂ│
│  │      │        │            │  槍）                                    │
│  │      │        │            │仿BERETTA 廠84型半自動手槍換裝土造金屬槍│
│  │      │        │            │  管不具殺傷力之改造手槍1 支（含彈匣1 個，│
│  │      │        │            │  槍枝管制編號：0000000000號）【黑色】（Ｃ│
│  │      │        │            │  槍）                                    │
│  │      │        │            ├─────────────────────┤
│  │      │        │            │9mm制式子彈14顆：                       │
│  │      │        │            │  (1)具殺傷力子彈12顆                      │
│  │      │        │            │  (2)不具殺傷力子彈2顆                     │
│  │      │        │            │改造子彈71顆：                          │
│  │      │        │            │(1)8.9mm ±0.5mm非制式子彈48顆             │
│  │      │        │            │  (甲)具殺傷力子彈20顆                      │
│  │      │        │            │  (乙)不具殺傷力子彈28顆                    │
│  │      │        │            │(2)9.0mm±0.5mm非制式子彈10顆              │
│  │      │        │            │  (甲)具殺傷力子彈1顆                       │
│  │      │        │            │  (乙)不具殺傷力子彈9顆                     │
│  │      │        │            │(3)7.9mm ±0.5mm具殺傷力之非制式子彈6 顆   │
│  │      │        │            │(4)8.9mm ±0.5mm不具殺傷力之非制式子彈2顆  │
│  │      │        │            │(5)8.8mm 具殺傷力之非制式子彈1 顆          │
│  │      │        │            │(6)8.9mm 不具殺傷力之非制式子彈1 顆        │
│  │      │        │            │(7)8.8mm ±0.5mm非制式子彈3 顆             │
│  │      │        │            │  (甲)具殺傷力子彈2顆                       │
│  │      │        │            │  (乙)不具殺傷力子彈1顆                     │
│  │      │        │            ├─────────────────────┤
│  │      │        │            │彈匣1個                                 │
│  │      │        │            │改造槍枝零組件1批（含金屬棒、金屬抓子勾 │
│  │      │        │            │  、金屬保險鈕、槍管固定鈕、金屬螺絲、金屬│
│  │      │        │            │  插銷、金屬彈簧等物）                    │
│  │      │        │            │彈簧3條                                 │
│  │      │        │            │火藥1瓶                                 │
│  │      │        │            │工業用底火42顆                          │
│  │      │        │            │底火20顆                                │
│  │      │        │            │鑽頭9支                                 │
│  │      │        │            │NOKIA 牌行動電話1 支（含門號0000-000000 │
│  │      │        │            │  號SIM 卡1 張）                          │
│  │      │        │            │SONY ERICSSON 牌行動電話1 支（含門號0936│
│  │      │        │            │  -400830 號SIM 卡1 張）                  │
├─┴───┴────┴──────┴─────────────────────┤
│備註：                                                                        │
│【內政部警政署刑事警察局98年12月7 日刑鑑字第0980148311號鑑驗書】              │
│（彰檢98偵9284偵卷第133-139頁）                                               │
│【內政部警政署刑事警察局99年9月27日刑鑑字第0990122190號函】                   │
│ （原審卷二第107頁）                                                          │
│                                                                              │
│(一)、送鑑手槍1 枝（槍枝管制編號0000000000），認係改造手槍，由仿BERETTA 廠84型半│
│    自動手槍製造之槍枝，換裝土造金屬槍管半成品而成，經檢視，槍管半成品無法固定│
│    於槍身上，無法供擊發子彈使用，認不具殺傷力。                              │
│(二)、送鑑手槍1 枝（槍枝管制編號0000000000），認係改造手槍，由仿FN廠半自動手槍製│
│    造之槍枝，換裝土造金屬槍管而成，擊發功能正常，可供擊發適用子彈使用，認具殺│
│    傷力。                                                                    │
│(三)、送鑑手槍1 枝（槍枝管制編號0000000000），認係改造手槍，由仿BERETTA 廠92FS型│
│    半自動手槍製造之槍枝，換裝土造金屬槍管而成，擊發功能正常，可供擊發適用子彈│
│    使用，認具殺傷力。                                                        │
│(四)、送鑑子彈85顆，鑑定情形如下：                                              │
│  8 顆，認均係口徑9mm 制式子彈，採樣2 顆試射，可擊發，認具殺傷力。          │
│   （其餘6 顆，再送試射結果：其中5 顆，可擊發，認均具殺傷力；另1 顆，無法擊發 │
│   ，認不具殺傷力）                                                           │
│  3 顆，認均係口徑9mm 制式子彈，經檢視，彈底均具撞擊痕跡，採樣1 顆試射，可擊│
│    發，認具殺傷力。                                                          │
│   （其餘2 顆，再送試射結果：可擊發，認均具殺傷力）                           │
│  3 顆，認均係口徑9mm 制式子彈，經檢視，彈尖部份被切除，採樣1 顆試射，無法擊│
│    發，認不具殺傷力。                                                        │
│   （其餘2 顆，再送試射結果：可擊發，認均具殺傷力）                           │
│  48顆，認均係非制式子彈，由金屬彈殼組合直徑8.9mm ±0.5mm 金屬彈頭而成，採樣│
│    16顆試射：12顆，可擊發，認均具殺傷力；4 顆，雖可擊發，惟發射動能不足，認不│
│    具殺傷力。                                                                │
│   （其餘32顆，再送試射結果：其中8 顆，可擊發，認均具殺傷力；其中5 顆，雖可擊 │
│   發，惟發射動能不足，認不具殺傷力；另19顆，無法擊發，認不具殺傷力）         │
│  5 顆，認均係非制式子彈，由金屬彈殼組合直徑9.0mm ±0.5mm 金屬彈頭而成，採樣│
│    2 顆試射，無法擊發，認不具殺傷力。                                        │
│   （其餘3 顆，再送試射結果：無法擊發，認不具殺傷力）                         │
│  5 顆，認均係非制式子彈，由金屬彈殼組合直徑9.0mm ±0.5mm 金屬彈頭而成，採樣│
│    2 顆試射1 顆，可擊發，認具殺傷力；1 顆，無法擊發，認不具殺傷力。          │
│   （其餘3 顆，再送試射結果：無法擊發，認不具殺傷力）                         │
│  6 顆，認均係非制式子彈，由金屬彈殼組合直徑7.9mm ±0.5mm 金屬彈頭而成，採樣│
│    2 顆試射，可擊發，認均具殺傷力。                                          │
│   （其餘4顆，再送試射結果：可擊發，認均具殺傷力）                            │
│  2 顆，認均係非制式子彈，由金屬彈殼組合直徑8.9mm ±0.5mm 金屬彈頭而成，採樣│
│    1 顆試射，無法擊發，認不具殺傷力。                                        │
│   （其餘1 顆，再送試射結果：無法擊發，認不具殺傷力）                         │
│  1 顆，認係非制式子彈，由金屬彈殼組合直徑8.8mm 金屬彈頭而成，經試射，可擊發│
│    ，認具殺傷力。                                                            │
│  1 顆，認係非制式子彈，由金屬彈殼組合直徑8.9mm 金屬彈頭而成，經試射，無法擊│
│    發，認不具殺傷力。                                                        │
│  3 顆，認均係非制式子彈，由金屬彈殼組合直徑8.8mm ±0.5mm 金屬彈頭而成，採樣│
│    1 顆試射，可擊發，認具殺傷力。                                            │
│   （其餘2 顆，再送試射結果：其中1 顆，可擊發，認具殺傷力；另1 顆，無法擊發， │
│   認不具殺傷力）                                                             │
│(五)、送鑑彈匣1個，認係金屬彈匣。                                               │
│(六)、送鑑改造槍枝零組件1 包，認分係金屬棒、金屬抓子鉤、金屬保險鈕及槍管固定鈕等│
│    物。                                                                      │
│(七)、送鑑底火62顆，認分係口徑0.22吋及口徑0.27吋之建築工業用彈，不具金屬彈頭，認│
│    均不具殺傷力。                                                            │
│                                                                              │
│【內政部99年6月23日內授警字第0990871280號函】 （原審卷第78-80頁）             │
│除已鑑定為子彈（不具殺傷力）而不再審認外，其餘均非屬槍砲或彈藥之主要組成零件。│
│                                                                              │
├─┬───┬────┬──────┬─────────────────────┤
│二│顏信富│98年10月│彰化縣員林鎮│改造槍身2支                             │
│  │      │21日上午│員大路二段  │彈匣1個                                 │
│  │      │10時10分│242號       │彈簧2條                                 │
│  │      │        │            ├─────────────────────┤
│  │      │        │            │改造子彈27顆、制式子彈1顆               │
│  │      │        │            │(1)6.9mm ±0.5mm非制式子彈10顆             │
│  │      │        │            │  (甲)具殺傷力子彈2顆                       │
│  │      │        │            │  (乙)不具殺傷力子彈8顆                     │
│  │      │        │            │(2)7.9mm ±0.5mm不具殺傷力之非制式子彈13顆 │
│  │      │        │            │(3)8.9mm ±0.5mm不具殺傷力之非制式子彈3顆  │
│  │      │        │            │(4)9.0mm不具殺傷力之非制式子彈1顆          │
│  │      │        │            │(5)0.22吋不具殺傷力之制式子彈1顆           │
│  │      │        │            ├─────────────────────┤
│  │      │        │            │仿盒式槍槍枝零組件1 包                  │
├─┴───┴────┴──────┴─────────────────────┤
│備註：                                                                        │
│【內政部警政署刑事警察局98年12月7日刑鑑字第0980148311號鑑驗書】               │
│（彰檢98偵9284偵卷第133-139頁）                                               │
│【內政部警政署刑事警察局99年9月27日刑鑑字第0990122190號函】                   │
│ （原審卷二第107頁）                                                          │
│                                                                              │
│(一)、送鑑槍身2枝，鑑定情形如下：                                               │
│   1枝（槍枝管制編號0000000000），認分係金屬滑套及金屬槍身等物。            │
│   1枝，認係金屬槍身。                                                      │
│(二)、送鑑子彈28顆，鑑定情形如下：                                              │
│   10顆，認均係非制式子彈，由金屬彈殼組合直徑6.9mm ±0.5mm 金屬彈頭而成，採 │
│     樣3顆 試射，無法擊發，認不具殺傷力。                                     │
│   （其餘7 顆，再送試射結果：其中2 顆，可擊發，認具殺傷力；其中4 顆，雖可擊發 │
│   ，惟發射動能不足，認不具殺傷力；另1 顆，無法擊發，認不具殺傷力）           │
│   13顆，認均係非制式子彈，由金屬彈殼組合直徑7.9mm ±0.5mm 金屬彈頭而成，採 │
│     樣4 顆試射，無法擊發，認不具殺傷力。                                     │
│   （其餘9 顆，再送試射結果：無法擊發，認不具殺傷力）                         │
│   3 顆，認均係非制式子彈，由金屬彈殼組合直徑8.9mm ±0.5mm 金屬彈頭而成，採 │
│     樣1顆 試射，無法擊發，認不具殺傷力。                                     │
│   （其餘2 顆，再送試射結果：無法擊發，認不具殺傷力）                         │
│   1 顆，認係非制式子彈，由金屬彈殼組合直徑9.0mm 金屬彈頭而成，欠缺底火，認 │
│     不具殺傷力。                                                             │
│   1顆，認係口徑0.22吋制式子彈，經試射，無法擊發，認不具殺傷力。            │
│(三)、送鑑仿盒式槍槍枝零組件1 包，認分係金屬盒式槍之金屬槍管、金屬槍機（不含擊針│
│    ）、金屬拉柄、撞針座及金屬塊、金屬彈簧等物。                              │
│(四)、送鑑彈匣1個，認金屬彈匣。                                                 │
│                                                                              │
│【內政部99年6月23日內授警字第0990871280號函】（原審卷第78-80頁）              │
│除已鑑定為子彈（不具殺傷力）而不再審認外，其餘均非屬槍砲或彈藥之主要組成零件。│
├─┬───┬────┬──────┬─────────────────────┤
│三│顏信富│98年10月│彰化縣大村鄉│彈簧1條                                 │
│  │      │21日上午│擺塘村擺塘巷│改造槍枝零組件1批                       │
│  │      │9時     │17號之37    │工業用底火28顆                          │
│  │      │        │            │銼刀1支                                 │
├─┴───┴────┴──────┴─────────────────────┤
│備註：                                                                        │
│【內政部警政署刑事警察局98年12月7日刑鑑字第0980148311號鑑驗書】               │
│（彰檢98偵9284偵卷第133-139頁）                                               │
│(一)、送鑑改造槍枝零組件1 包，認分係金屬保險鈕、金屬螺絲、金屬插銷、金屬彈簧、金│
│    屬抓子及金屬棒等物。                                                    │
│(二)、送鑑底火28顆，認均係口徑0.22吋之建築工業用彈，不具金屬彈頭，認均不具殺傷力│
│    。                                                                        │
├─┬───┬────┬──────┬─────────────────────┤
│四│顏信富│98年10月│彰化縣大村鄉│無                                        │
│  │      │21日上午│擺塘村擺塘巷│                                          │
│  │      │9時35分 │17號之38    │                                          │
├─┼───┼────┼──────┼─────────────────────┤
│五│顏信富│98年10月│彰化縣大村鄉│無                                        │
│  │      │21日上午│擺塘村擺塘巷│                                          │
│  │      │9時45分 │16號之16    │                                          │
├─┼───┼────┼──────┼─────────────────────┤
│六│李易修│98年10月│彰化縣警察局│非制式子彈8顆（8.9mm ±0.5mm）            │
│  │      │21日13時│田中分局偵查│ (1)具殺傷力子彈4顆                        │
│  │      │        │隊          │ (2)不具殺傷力子彈4顆                      │
├─┴───┴────┴──────┴─────────────────────┤
│備註：                                                                        │
│【內政部警政署刑事警察局98年12月2日刑鑑字第0980151775號鑑驗書】               │
│（彰檢98偵9521偵卷第57頁）                                                    │
│【內政部警政署刑事警察局99年9月27日刑鑑字第0990122190號函】                   │
│ （原審卷二第107頁）                                                          │
│                                                                              │
│送鑑子彈8 顆，認均係非制式子彈，由金屬彈殼組合直徑8.9mm ±0.5mm 金屬彈頭而成，│
│採樣4 顆試射：3 顆，可擊發，認均具殺傷力；另1 顆無法擊發，認不具殺傷力。      │
│（其餘4 顆，再送試射結果：其中1顆，可擊發，認具殺傷力；其中1 顆，雖可擊發，惟 │
│ 發射動能不足，認不具殺傷力；另2 顆，無法擊發，認不具殺傷力）                 │
└───────────────────────────────────────┘